# Ata de reunião - 06/04

Data: 06/04/2021

## Resumo

- Alinhamento do que está sendo feito no projeto.
- Discutimos os padrões que já estão sendo aplicados e que foram identificados no projeto.
- Discutimos o que poderá ser de fato entregue nessa etapa.
- Após a reunião todos os membros parearam com suas duplas, e houve colaboração entre as duplas para solucionar os problemas que aconteciam. 

## Participantes

|Nome|Presente|
|----|--------|
|[Danilo Domingo](https://github.com/danilow200)| Sim |
|[Gabrielle Ribeiro](https://github.com/Gabrielle-Ribeiro)| Sim |
|[Gustavo Afonso](https://github.com/GustavoAPS)| Sim |
|[Iago Theóphilo](https://github.com/iagotheophilo)| Sim |
|[Itallo Gravina](https://github.com/itallogravina)| Sim |
|[Maicon Mares](https://github.com/MaiconMares)| Sim |
|[Rafael Ribeiro](https://github.com/rafaelflarrn)| Sim |

## Versionamento
| Data | Versão | Descrição | Autor(es) |
|:----:|:------:|:---------:|:---------:|
|06/04/2021|1.0|Adiciona ata de reunião. | [Gabrielle Ribeiro](https://github.com/Gabrielle-Ribeiro) |
